臺灣橋頭地方法院行政訴訟判決
111年度交字第207號
原      告  尤子豪  
被      告  高雄市政府交通局

代  表  人  張淑娟  
上列當事人間交通裁決事件，原告不服被告111年10月11日高市
交裁字第32-ZHB294489號裁決書，提起行政訴訟，本院判決如下
：  
    主      文
原告之訴駁回。
訴訟費用新臺幣300元由原告負擔。
    事實及理由
一、程序事項：按行政訴訟法第237條之7規定，交通裁決事件之
    裁判，得不經言詞辯論為之。本件屬交通裁決事件，依兩造
    所述各節及卷內資料其事證已臻明確，本院認無經言詞辯論
    之必要，爰不經言詞辯論而為判決。
二、事實概要：原告於民國111年8月21日16時7分許，駕駛車牌
    號碼000-0000號自用小客車（下稱系爭車輛），行經國道3
    號南向303.8公里處，因「汽車行駛於高速公路前座乘客未
    依規定繫安全帶（一人）」之交通違規行為，經內政部警政
    署國道公路警察局第八公路警察大隊（下稱舉發機關）依採
    證照片逕行舉發，填掣國道警交字第ZHB294489號舉發違反
    道路交通管理事件通知單（下稱系爭舉發通知單）。原告不
    服舉發，於111年9月27日向被告提出陳述，經舉發單位查復
    ：舉發無誤。原告仍不服，向被告申請裁決，被告遂依據道
    路交通管理處罰條例（下稱處罰條例）第31條第2項暨違反
    道路交通管理事件統一裁罰基準及處理細則(下稱處理細則
    ）第44條規定，開立本件裁決書，裁處原告「罰鍰新臺幣（
    下同）3,000元整之處分」（下稱原處分），原告不服，提
    起本訴。
三、原告主張：前座乘客有依規定繫安全帶，員警提供之違規照
    片僅因乘客衣服外套遮住已繫上之安全帶，員警卻因此舉發
    違規並不合法，且照片未能明顯顯示拉安全帶之位置，無法
    指證前座乘客當日未繫安全帶，並提供前座乘客當日穿著及
    坐在副駕駛座照片，原處分違法等語，並聲明：原處分撤銷
    。
四、被告則以：經放大檢視採證照片（原始檔）可見：前座乘客
    穿著淺色上衣，其右肩至左側並無長條形色塊遮擋其上衣，
    亦無安全帶壓痕，足認原告並未繫安全帶，其行為顯已違反
    汽車駕駛人及乘客繫安全帶實施及宣導辦法第3 條第1項第3
    款「安全帶之帶扣應確實緊扣，安全帶無扭曲或反轉，鬆緊
    度保持適宜；腰部安全帶置於腰部以下，肩部安全帶固定位
    置應依個人調整，避免安全帶纏繞經過頸部，且應置手臂上
    端以上」之規定，即原告於前揭時間、地點既有「汽車行駛
    於高速公路前座乘客未依規定繫安全帶（一人）」之違規行
    為，被告據以裁處，洵無不合等語，並聲明：原告之訴駁回
    。
五、本院之判斷
  ㈠按「行車前應注意之事項，依下列規定：五、駕駛人、前座
    、小型車後座及大客車車廂為部分或全部無車頂區域之乘客
    均應繫妥安全帶。」、「汽車行駛高速公路及快速公路，不
    得有下列行為：六、四輪以上汽車之駕駛人、前座乘客、小
    型車後座乘客或大型車乘載之四歲以上乘客未依規定繫安全
    帶。」、「（第1項）汽車行駛於道路上，其駕駛人、前座
    或小型車後座乘客未依規定繫安全帶者，處駕駛人1,500元
    罰鍰；有關其安全帶之正確使用、實施方式、因特殊事由未
    能依規定繫安全帶之處理、宣導及其他應遵行事項之辦法，
    由交通部定之。（第2項）汽車行駛於高速公路或快速公路
    ，違反前項規定或大型車乘載4歲以上乘客未依規定繫安全
    帶者，處駕駛人3,000元以上6,000元以下罰鍰。（第7項）
    第1項、第2項繫安全帶之正確使用、實施方式、因特殊事由
    未能依規定繫安全帶之處理、宣導及其他應遵行事項之辦法
    ，由交通部定之。」道路交通安全規則第89條第1項第5款、
    高速公路及快速公路交通管制規則第9條第1項第6款、處罰
    條例第31條第1項前段、第2項前段、第7項分別定有明文。
    又汽車駕駛人及乘客繫安全帶實施及宣導辦法第3條第1項第
    3款規定：「汽車行駛於道路上，其汽車駕駛人、前座乘客
    或小型車後座乘客，應依下列規定使用安全帶：三、安全帶
    之帶扣應確實緊扣，安全帶無扭曲或反轉，鬆緊度保持適宜
    ；腰部安全帶置於腰部以下，肩部安全帶固定位置應依個人
    調整，避免安全帶纏繞經過頸部，且應置手臂上端以上。」
    。
  ㈡經查，原告於111年8月21日16時7分，駕駛系爭車輛行經國道
    三號南向303.8公里處時，因「汽車行駛於高速公路前座乘
    客未依規定繫安全帶（一人）」之違規行為，經舉發機關依
    採證照片逕行舉發等情，有舉發機關111年11月7日國道警八
    交字第1110404973號函、111年9月30日國道警八交字第1110
    404188號函、系爭舉發通知單及採證照片、採證照片光碟等
    件附卷可稽（本院卷第37至38頁、第49至53頁、第61頁），
    原告之違規事實，洵堪認定。
　㈢原告雖主張前座乘客有繫安全帶，安全帶位置被衣服外套遮
    住，採證照片不能顯示拉安全帶之位置，無法指證前座乘客
    當日未繫安全帶云云，並另提供其拍攝前座乘客身穿交通違
    規當日衣著，坐在副駕駛座繫上安全帶而灰色外套覆蓋於上
    身並遮擋住安全帶之照片為證。然經本院將採證照片原始電
    子檔放大並調高亮度後（本院卷第62頁、第63頁），清楚可
    見當日前座乘客右肩及右手除米色上衣右邊短袖子外，並無
    其他外套或衣物覆蓋，更無任何陰影或與安全帶相類之影像
    在前座乘客手臂上緣或頸部胸前，且該照片係同時攝有系爭
    車輛駕駛與前座乘客，已可明顯拍到同為前座之駕駛身上有
    黑色條狀安全帶，難認在同樣拍攝角度下，卻無法拍攝前座
    乘客繫上安全帶之位置，足認系爭車輛之前座乘客並未繫安
    全帶，其行為顯已違反汽車駕駛人及乘客繫安全帶實施及宣
    導辦法第3條第1項第3款規定，至為灼然，原告此部分主張
    ，顯屬無據。
六、綜上所述，原處分認原告駕駛系爭車輛，於上開時、地確有
    「汽車行駛於高速公路前座乘客未依規定繫安全帶（一人）
    」交通違規，依處罰條例第31條第2項，裁處原告「罰鍰3,0
    00元整」之處分，核無違誤，原告訴請撤銷原處分為無理由
    ，應予駁回。
七、本件判決基礎已臻明確，兩造其餘之攻擊防禦方法及訴訟資
    料經本院斟酌後，核與判決不生影響，無一一論述之必要，
    併予敘明。
八、本件第一審裁判費為300元，應由原告負擔，爰確定第一審
    訴訟費用額如主文第2項所示。
九、據上論結，本件原告之訴為無理由，依行政訴訟法第237條
    之7、第237條之8第1項、第98條第1項前段，判決如主文。
中　　華　　民　　國　　111 　年　12 　　月　　15  　日
　　　　　　　　　行政訴訟庭　法　官　翁熒雪
以上為正本係照原本作成。
如不服本判決，應於判決送達後20日內，向本院提出上訴狀並表
明上訴理由（原判決所違背之法令及其具體內容或依訴訟資料可
認為原判決有違背法令之具體事實），其未載明上訴理由者，應
於提出上訴後20日內向本院補提理由書（上訴狀及上訴理由書均
須按他造人數附繕本，如未按期補提上訴理由書，則逕予駁回上
訴），並應繳納上訴裁判費新臺幣750 元。
中　　華　　民　　國　　111 　年　　12  　　月　15 　日
　　　　　　　　　　　　　　　書記官　陳奕希